# 请教陈老师，分期还本的长期借款在新准则报表上是否还是列示为长期借款？

提问人：54746731 时间：2012-03-14 20:11:40
新准则，问银行借的一笔分期还本的长期贷款，在报表上如何列示？感觉以下做法都有道理： 做法 1 ： 1 年内要偿还的部分列示为短期借款，剩余 1 年以上的要偿还部分列示为长期借款 做法 2 ： 1 年内要偿还的部分列示为“一年内到期的长期负债”，剩余 1 年以上的要偿还部分列示为长期借款 做法 3 ：全部列示为长期借款
个人感觉“做法3+附注披露说明分期还本”比较合理。想听听陈老师的意见，谢谢老师！

回答人：chenyiwei
如果其中某一部分从借入到偿还的初始期限就在一年内（含一年），则该部分应列报为短期借款。 如果其中某一部分从借入到偿还的期限超过一年，但其预定还款日距离资产负债表日不满一年的，则该部分应列报为“一年内到期的非流动负债”。 如果其中某一部分从借入到偿还的期限超过一年，且其预定还款日距离资产负债表日也超过一年的，则该部分应列报为长期借款。

提问人：54746731 时间：2012-03-14 21:21:59
谢谢陈老师！也就是说，虽然是一笔借款，但还是要根据这笔借款分开还本时，从借入到偿还的初始期限，来拆成短期借款和长期借款。甚至一笔长期借款，如果分期还本的话，有可能会拆分“短期借款”、“一年内到期的非流动负债”和“长期借款”三个报表项目来列示，是吗？祝陈老师身体健康！

回答人：chenyiwei
是这样.

提问人：呼叫帮助 时间：2017-04-27 18:04:26
某企业执行新准则，从银行借款 2000 万元用于生产经营，合同约定借款期限 5 年，合同年利率4%，每季度偿还一次，每次偿还 20万，共偿还 20 次，共偿还利息20×20=400万元。本金从第三年的第一个季度末开始偿还，每季度偿还一次，共偿还 12 次，每次偿还本金2000÷12=166.67万元。企业借款是否需要按实际利率法的财务处理？

回答人：chenyiwei
需要。测算未来现金流时根据每季度需支付的还本付息的现金总额计算。

提问人：呼叫帮助 时间：2017-04-27 19:21:04
陈版，我可不可以说，在新准则理念下，超过一年或一个会计周期的长期负债、长期债权的规范处理均需要按实际利率法的财务处理？

回答人：chenyiwei
一般可以这样理解。当然也不排除期限超过一年但以公允价值计量且其变动计入损益的情况（如某些衍生工具）。

提问人：我爱新视野 时间：2017-05-01 20:09:05
陈老师，本公司长期借款 5000 万元，借款 5 年，利息按月支付，这需要按实际利率法的财务处理？如果需要处理，怎么处理，我还不会，望陈老师指导！

回答人：chenyiwei
这种初始借款金额等于名义本金、利息支付周期短于一年的情况，其名义利息等于按实际利率法计算的利息。

提问人：我爱新视野 时间：2017-05-02 09:22:27
陈老师，向我说的案例，在满足何种情况下，需要按实际利率法进行财务处理？

回答人：chenyiwei
当初始本金不同于名义本金（因为存在溢价、折价、交易费用等因素影响时），或者存在本金分期偿还安排时。

提问人：我爱新视野 时间：2017-05-14 21:14:22
企业 10 月向银行借款1.5亿元，银行直接扣除 6 个月的借款利息 1000 万元，实际支付企业1.4亿元。 请教： 1 、借款利息是应该仍按照1.5亿元计算？ 2 、如何进行账务处理？ 我认为， 1 ，应该是按照未扣款前金额计算利息。 2 ，支付的利息视作对长、短期借款初始计量金额的调整，即“长、短期借款——利息调整”。不赞成计入预付账款或者其他应收款。 我的处理方式对吗？陈老师！

回答人：chenyiwei
可以这样理解。

提问人：苹果宝贝 007 时间：2017-05-15 11:43:29
陈老师，企业按揭贷款买办公用房，贷款周期 10 年或者 20 年，按月还本付息，银行每月扣款单上显示本期还本及支付利息，这种情况下，是否按每月银行扣款单上 金额确认还本金额及利息金额？不需要调整实际利息？

回答人：chenyiwei
还是需要调整的。特别是等额本金还款法下，每期减少的本金是等额的，与实际利率法下减少的本金不同。